臺中高等行政法院裁定　　　　　　　　　　　　　　　九十年度訴字第一四八一號
　　原　　　告　甲○○
　　被　　　告　財政部台灣省中區國稅局
　　代　表　人　乙○○
　　訴訟代理人　丙○○
右原告因遺產及贈與稅法事件，不服被告八十八年二月十日中區國稅法字第八八○○
○八四一四號復查決定（財政部訴願案號：八八一九六二號），提起撤銷訴訟，本院
裁定如左：
    主  文
原告之訴駁回。
訴訟費用由原告負擔。
    理  由
一、按「撤銷訴訟之提起，應於訴願決定書送達後二個月之不變期間內為之」，行政
    訴訟法第一百零六條第一項前段定有明文。又「共同提起訴願，未選定代表人者
    ，受理訴願機關得限期通知其選定；逾期不選定者，得依職權指定之。」「訴願
    決定書之正本，應於決定後十五日內送達訴願人、參加人及原行政處分機關。」
    分別為訴願法第二十三條、第八十九條第二項所明定。
二、本件原告起訴意旨略稱：原告因遺產及贈與稅事件，不服被告機關八十八年二月
    十日中區國稅法字第八八○○○八四一四號復查決定，經依訴願法提起訴願，財
    政部訴願案號為八八一九六二號。並因原告係與賴王玉招、賴茂榮、賴茂良等共
    同提起訴願，財政部即依訴願法第二十三條規定，依職權指定原告為訴願代表人
    ，而原告未指定送達代收人，惟迄今已逾延長訴願決定期間二個月，財政部仍未
    依訴願法第八十九條第二項規定，將訴願決定書之正本合法送達與原告，與不為
    決定同，爰依行政訴訟法（原告起訴狀誤載為訴願法）第四條第一項後段規定，
    提起本件撤銷訴訟等語。
三、經查，系爭被告行政處分於原告等四人共同提起訴願程序中，業經訴願決定機關
    即財政部依訴願法第二十三條規定，依職權指定原告為訴願代表人之事實，有原
    告提出之財政部八十九年十二月二十日台財訴第0000000000函在卷可
    稽，此部分原告之主張固屬真實。然系爭訴願案件（財政部八八一九六二號），
    早於原告提起（九十年十月八日）本件撤銷訴訟前，經財政部以九十年七月二十
    日台財訴字第○九○○○二四一三二號訴願決定駁回訴願，惟該訴願決定書訴願
    代表人誤載為賴茂榮，訴願決定書亦送達與賴茂榮，並經賴茂榮於九十年七月二
    十四日收受等情，有財政部函送之該訴願案號卷可憑。查系爭訴願決定書訴願決
    定機關雖未依其指定載列原告為訴願代表人並向原告送達，然該訴願決定書既已
    向訴願人之一即賴茂榮送達，對外自屬發生訴願決定之效力。是原告主張訴願決
    定機關迄其起訴時仍未為訴願決定乙節，雖無可採。但查，系爭訴願決定書既未
    依法載列原告為訴願代表人並向原告送達，揆諸首揭行政訴訟法第一百零六條第
    一項前段規定，原告於未受合法送達訴願決定書前即提起撤銷訴訟，其起訴程式
    自與該條規定不合，應駁回之。
四、依行政訴訟法第一百零七條第一項第十款、第一百零四條、民事訴訟法第九十五
    條、第七十八條，裁定如主文。
中　　華　　民　　國　　九十一　　　年　　　三　　　　月　　二十九　　　日
                 臺 中 高 等 行 政 法 院 第 一 庭
                                審 判 長 法  官　簡　朝　振
                                         法  官　林  秋  華
                                         法  官　胡　國　棟
右正本證明與原本無異。
如不服本裁定，應於裁定送達後十日內以書狀敘明理由，經本院向最高行政法院提起
抗告（須依對造人數附具繕本）；並應預繳送達用雙掛號郵票拾份（每份三十四元）
。
中　　華　　民　　國　　九十一　　　年　　　三　　　　月　　二十九　　　日
　　　　　　　　　　　　　　　　　　　　 法院書記官　莊啟明
